臺灣彰化地方法院民事裁定　94年度小上字第25號
上訴人即被
上　訴　人　　廣隆興股份有限公司
法定代理人　　乙○○
被上訴人即
上　訴　人　　永新泡棉有限公司
法定代理人　　甲○○○
上列當事人間請求給付貨款事件，上訴人對於中華民國九十四年
十月十八日本院彰化簡易庭九十四年度彰小字第一八八號第一審
判決提起上訴，本院裁定如下：
    主      文
上訴人之上訴均駁回。
上訴費用由上訴人各自負擔。
    事實及理由
壹、上訴人即被上訴人廣隆興股份有限公司（下稱廣隆興公司）
    上訴主張：被上訴人即上訴人永新泡棉有限公司（下稱永新
    公司）對廣隆興公司所提出之檢驗報告雖然不予承認，但對
    產品說明書所載之產品規格並無否認，且永新公司自行以一
    般發泡配方檢驗及發泡成型也認為用在一般配方品質沒有問
    題。既然系爭產品之品質附合產品說明書為雙方所不爭執，
    因此雙方僅有合格標準認定的爭議，永新公司認為產品應適
    用於特殊發泡，但廣隆興公司認為既然雙方沒有另外訂立合
    約或協議，特殊發泡又非廣隆興公司之產品出廠檢驗範圍，
    因此產品應判定為無瑕疵。永新公司是否承認廣隆興公司之
    檢驗報告，與產品是否判定為瑕疵品並無絕對的關係。又廣
    隆興公司起初提出和解之建議方案，意在化解雙方不必要的
    爭訟，並保全雙方多年的合作關係，因此不願對品質合格認
    定與之爭執，並無承認產品具有瑕疵之意，且於訴訟前即已
    告知永新公司如不接受和解方案，將以法院之判決為處理依
    據。該和解方案未經雙方同意確定，廣隆興公司認為應不具
    法律效力等語。
貳、上訴人即被上訴人永新公司則上訴主張：
  一、原審認定廣隆興公司所得請求之貨款顯有錯誤：
    （一）原審以廣隆興公司起訴時主張貨款總金額為新台幣（
          下同）六萬二千七百三十八元，經扣除瑕疵部分款項
          後，判定永新公司仍應告付廣隆興公司貨款五萬三千
          六百零三元。
    （二）查廣隆興公司所得請求之貨款總額僅為五萬一千三百
          九十八元，原審認兩造間之貨款六萬二千七百三十八
          元，顯與事實不符。
  二、原審認定廣隆興公司負瑕疵擔保之貨品數量顯有錯誤：
    （一）永新公司為生產泡棉商品，乃於民國九十三年七月六
          日向廣隆興公司訂購品名為ＰＵＲＰＬＥ-１９８之
          發泡染色助劑（下稱系爭染色助劑）三十公斤，含稅
          價格為九千一百三十五元；惟因系爭原料因具有瑕疵
          ，造成永新公司生產記憶棉時發泡不完全而損失慘重
          ，經永新公司向廣隆興公司反應，廣隆興公司保證其
          產品絕無問題，又於同年七月九日交付相同品名之另
          一批發泡染色助劑三十公斤，並要求永新公司繼續測
          試，因而造成永新公司之損害益形擴大。
    （二）由上可知，本件廣隆興公司所交付具有瑕疵之發泡染
          色助劑共計為六十公斤，總貨款為一萬八千二百七十
          元，原審未予詳查而致誤判其數量及金額。
  三、廣隆興公司應就其因加害給付造成永新公司損害，負賠償
      責任：
    （一）原審固認定永新公司因使用廣隆興公司所交付具有瑕
          疵之系爭染色助劑而受有損害，然僅認定上訴人得為
          部分之請求。
    （二）查系爭染色助劑於每次物料生產之需要量為一公斤，
          永新公司於九十三年七月六日向廣隆興公司所購入三
          十公斤之系爭染色助劑本為數個月所需之總量，惟因
          系爭染色助劑具有瑕疵，造成永新公司生產記憶棉時
          發泡不完全而損失慘重，經永新公司向廣隆興公司反
          應，廣隆興公司保證其產品絕無問題，並要求永新公
          司重覆進行測試；同年七月九日因交貨期限已逼近，
          永新公司迫不得已又向廣隆興公司購買相同品名之另
          一批發泡染色助劑三十公斤，惟因系爭染色助劑之瑕
          疵未見改善，因而造成永新公司之損害益形擴大。
    （三）本件永新公司以廣隆興公司所交付具有瑕疵之系爭染
          色助劑生產記憶泡棉共計九次，因系爭染色助劑之瑕
          疵致全部投入之物料均無法完全發泡，永新公司因而
          受有七萬二千五百七十九元之原料損失，就此部分廣
          隆興公司即應負賠償責任等語。
參、按對於小額程序之第一審裁判之上訴或抗告，非以其違背法
    令為理由，不得為之；又按上訴狀內應記載上訴理由，表明
    下列各款事項︰一、原判決所違背之法令及其具體內容。二
    、依訴訟資料可認為原判決有違背法令之具體事實，再按上
    訴狀內未表明上訴理由者，上訴人應於提起上訴後二十日內
    ，提出理由書於原審法院；未提出者，毌庸命其補正，由原
    審法院以裁定駁回之，民事訴訟法第四百三十六條之二十四
    第二項、第四百三十六條之二十五、第四百三十六條之三二
    準用第四百七十一條第一項分別定有明文。故而，訴狀或理
    由書如未依此項方法表明者，即難認為已對小額訴訟第一審
    判決之違背法令有具體之指摘。經查，本件廣隆興公司及永
    新公司之上訴理由，均僅就原審判決認定事實及證據取捨之
    違誤任加指摘，均未具體指出原審判決有如何違背法令情事
    ，更未指明原審判決所違反之法令條項或其內容以及依訴訟
    資料有何判決違背法令之具體事實，自不得謂已合法表明上
    訴理由，從而本件兩造之上訴，均顯難認為合法，均應予駁
    回。
肆、依民事訴訟法第四百三十六條之三二、第四百四十二條第一
    項、第九十五條、第七十八條，裁定如主文。
中　　華　　民　　國　　94　　年　　12　　月　　16　　日
                    民事第二庭  審判長　何志通
                                法  官　羅秀緞
                                法  官　詹秀錦
以上正本證明與原本無異。
如對本裁定抗告，應於裁定送達後10日內向本院提出抗告狀。
中　　華　　民　　國　　94　　年　　12　　月　　22　　日
                          　　　書記官　楊筱惠
